ru: Продукты, напитки и табачные изделия > Напитки > Ароматизированные фруктовые напитки: Фруктовый пунш; Лимонад
el: Τρόφιμα, ποτά & προϊόντα καπνού > Ποτά > Ποτά με γεύσεις φρούτων: Φρουτ παντς; Λεμονάδα
nl: Eten, drinken en tabak > Drinken > Dranken met fruitsmaak: Fruitpunch; Limonade
sl-SI: Hrana, pijača in tobak > Pijače > Pijače z okusom sadja: Sadni punč; Limonada
fr: Alimentation, boissons et tabac > Boissons > Boissons aromatisées aux fruits: Punchs aux fruits; Limonades
pl: Żywność, napoje i tytoń > Napoje > Napoje o smaku owocowym: Poncz owocowy; Lemoniada
sv: Mat, dryck och tobak > Drycker > Drycker med fruktsmak: Fruktbål; Lemonad
ko: 식품/음료/담배 > 음료 > 과일맛 음료: 과일 펀치; 레모네이드
ja: 食品・飲料 > 飲料 > フルーツフレーバー飲料: フルーツポンチ; レモネード
de: Nahrungsmittel, Getränke & Tabak > Getränke > Getränke mit Fruchtgeschmack: Fruchtpunsch; Limonade
th: อาหาร เครื่องดื่ม และยาสูบ > เครื่องดื่ม > เครื่องดื่มรสผลไม้: น้ำฟรุตพันช์; น้ำเลมอนเนด
ro-RO: Alimente, băuturi și tutun > Băuturi > Băuturi cu aromă de fructe: Punci de fructe; Limonadă
lt-LT: Maistas, gėrimai ir tabakas > Gėrimai > Vaisių skonio gėrimai: Vaisių punšas; Limonadas
da: Fødevarer, drikkevarer og tobak > Drikkevarer > Drikkevarer med frugtsmag: Frugtpunch; Limonade
hu: Élelmiszerek, italok és dohányáru > Italok > Gyümölcsízű italok: Gyümölcspuncs; Limonádé
zh-TW: 食物、飲料和菸草 > 飲料 > 水果風味飲品: 水果酒; 檸檬特調
es: Alimentación, bebida y tabaco > Bebidas > Bebidas de sabores de frutas: Ponche de frutas; Limonada
en: Food, Beverages & Tobacco > Beverages > Fruit Flavored Drinks: Fruit Punch; Lemonade
tr: Yiyecek, İçecekler ve Tütün Mamülleri > Alkollü ve Alkolsüz İçecekler > Meyve Aromalı İçecekler: Meyveli punch; Limonata
pt-PT: Comida, bebidas e tabaco > Bebidas > Bebidas com sabor a fruta: Ponche de fruta; Limonada
pt-BR: Alimentos, bebidas e tabaco > Bebidas > Bebidas com sabor de frutas: Ponche de frutas; Limonada
sk-SK: Potraviny, nápoje a tabakové výrobky > Nápoje > Nápoje s ovocnou príchuťou: Ovocný punč; Limonáda
cs: Jídlo, pití a tabák > Nápoje > Nápoje s ovocnou příchutí: Ovocný punč; Limonáda
zh-CN: 饮食/烟酒 > 饮料/饮品 > 果味饮料: 果汁宾治; 柠檬水
it: Cibo, bevande e tabacco > Bevande > Bevande al sapore di frutta: Punch alla frutta; Limonata
fi: Ruoka, juoma ja tupakkatuotteet > Juomat > Hedelmäjuomat: Hedelmäbooli; Limonadi
bg-BG: Храна, напитки и тютюневи изделия > Напитки > Напитки с плодов вкус: Плодов пунш; Лимонада
nb: Mat, drikkevarer og tobakk > Drikkevarer > Drikkevarer med fruktsmak: Fruktpunsj; Limonade
vi: Thực phẩm, đồ uống và thuốc lá > Đồ uống > Đồ uống hương vị trái cây: Fruit punch; Nước chanh
hr-HR: Hrana, piće i duhan > Pića > Voćni sokovi: Voćni punč; Limunada